臺灣高等法院臺中分院民事裁定　96年度再抗字第13號
再 審原 告　甲○○
再 審被 告　行政院國軍退除役官兵輔導委員會彰化縣榮民服務
　　　　　　處即黃振興之遺產管理人
法定代理人　乙○○
上列當事人與行政國軍退除役官兵輔導委員會彰化榮民服務處即
黃振興遺產管理人間清償票款強制執行事件，抗告對於本院於民
國96年4月30日所為之裁定及台灣彰化地方法院95年執字第2003
號民事裁定，聲請再審，本院裁定如下：
    主  文
再審聲請駁回。
再審聲請費用由聲請人負擔。
    理  由
一、按當事人發現未經斟酌之證物或得使用該證物者，雖得提出
    再審之聲請，但以如經斟酌可受較有利之判決者為限，民事
    訴訟法第496條第1項第13款定有明文，是當事人以發現新證
    據為為聲請再審之原因者，必以其新證據若經法院斟酌可受
    較有利益之裁判者為限（最高法院17年上字第1081、18年上
    字第1304號判例足參）。
二、再審聲請意旨略以：本件執行法院所核發之債權憑權未廢棄
    並發現新證據即黃振興於91年1月12日所出具之委託書，足
    證系爭本票裁定之送達為合法，爰提起再審之聲請，求為廢
    棄原確定裁定云云，然債權憑證，乃執行法院就執行之結果
    而為核發，並無實質確定債權是否存在之效力，再本件聲請
    所持以聲請強制執行之本票裁定，並未合法送達予債務人，
    且再審聲請人所稱之高雄市退除役人員福利協並非黃振興之
    同居人或受僱人，其縱代為收受，亦不生送達之合法效力等
    情，此業經本院96年抗字第213號及台灣彰化地方法院95年
    執字第2003號確定裁定所明認。
三、次查：本件再審聲請人與黃振興為利害關係相反之當事人，
    且黃振興縱曾於91年1月5日委託再審聲請人代為辦理冤獄賠
    償理賠事件，依該委託書記載，黃振興地址在彰化市○○路
    ○段220巷號之9七樓，足認再審聲請人明知黃振興實際係居
    住在彰化市，而非設籍在上開協會，於聲請法院裁定時，猶
    不顧其與黃振興在該事件係利害關係相反之對造當事人，逕
    將黃振興之住居所填載為高雄市○○路○段534號8之1，致法
    院以該非黃振興住居處之地址送達，自難謂該送達係合法。
    至其主張黃振興以前之司法文書係以該高雄市○○路○段534
    號8樓之1為送達處所之情，縱認不虛，因再審聲請人與黃振
    興在上開本票裁定事件係立場相反之對造當事人，黃振興自
    無可能同意以對造當事人之住居所或處所為其送達處所，是
    縱黃振興前在另案曾以上開高雄市○○路○段534號8樓之1為
    其文書送達處所，亦不能證明其在上開本票事件亦有以該址
    為送達處所之意思，是再審聲請人上開主張，自無可採，此
    亦經本院原裁定認定甚詳。至再審聲請人所謂之新證據，即
    91年1月12日以黃振興為名之委託書，與其於本院前裁定所
    提之委託書相隔不過7天而已，黃振興何以前後重複出具二
    份委託書？再者，送達代收人須向法院陳報始生效力，稽之
    該委託書既未註明係供系爭本票裁定送達授權之需，而黃振
    興本人早於91年9月15日起即居住在彰化市○○路○段號鈺燕
    老人養護中心，是上開委託書縱屬實，亦因黃振興與再審聲
    請係利害相反之對造當事人，且黃振興本人並未向法院陳報
    送達代收人及受送達之地址暨遷居之事實，而不生送達代收
    之效力，再審聲請人再執此委託書聲請再審，顯不足以影響
    或推翻原裁定之認定，其再審聲請為無理由，應予駁回。
爰依民事訴訟法第五百零七條、第五百零二條第一項、第九十五
條、第七十八條，裁定如主文。
中　　華　　民　　國　　96　　年　　6 　　月　　12　　日
                  民事第二庭    審判長法　官  童有德
                                      法　官  翁芳靜
                                      法　官  謝說容
以上正本係照原本作成。
不得抗告。
                                      書記官  蘇昭文
中　　華　　民　　國　　96　　年　　6 　　月　　12　　日
                                                      Ｍ
